臺灣高雄地方法院刑事判決　　　　　　100年度訴字第349號
公　訴　人　臺灣高雄地方法院檢察署檢察官
被　　　告　盧聖棠
上列被告因違反槍砲彈藥刀械管制條例等案件，經檢察官提起公
訴（99年度偵字第37113 號、100 年度偵字第7306號），本院判
決如下：
    主  文
盧聖棠犯恐嚇危害安全罪，處拘役肆拾日，如易科罰金，以新臺
幣壹仟元折算壹日，扣案GPLUS 廠牌行動電話壹支、門號000
0000000號SIM 卡壹枚沒收。又犯恐嚇危害安全罪，處拘
役肆拾日，如易科罰金，以新臺幣壹仟元折算壹日，扣案GPLUS
廠牌行動電話壹支、門號0000000000號SIM 卡壹枚沒
收。應執行拘役陸拾日，如易科罰金，以新臺幣壹仟元折算壹日
，扣案GPLUS 廠牌行動電話壹支、門號0000000000號
SIM 卡壹枚沒收。又犯非法持有子彈罪，處有期徒刑肆月，併科
罰金新臺幣貳萬元，有期徒刑如易科罰金以及罰金如易服勞役，
均以新臺幣壹仟元折算壹日，扣案口徑九釐米制式子彈貳拾顆、
直徑八點九±零點五釐米非制式子彈貳顆，均沒收之。又犯恐嚇
危害安全罪，處有期徒刑參月，如易科罰金，以新臺幣壹仟元折
算壹日，扣案直徑八點九釐米非制式子彈壹顆沒收。應執行有期
徒刑陸月，併科罰金新臺幣貳萬元，有期徒刑如易科罰金以及罰
金如易服勞役，均以新臺幣壹仟元折算壹日，扣案口徑九釐米制
式子彈貳拾顆、直徑八點九±零點五釐米非制式子彈貳顆、直徑
八點九釐米非制式子彈壹顆，均沒收之。
其餘被訴妨害電腦使用部分，公訴不受理。
    事  實
一、盧聖棠原係韓昱欣之男友，不滿韓昱欣與其分手另與靳明昇
    交往，竟分別為下列行為：
（一）基於恐嚇之犯意，於民國99年9 月19日凌晨零時52分許，
      以其持用之0000000000號行動電話，發送內容為「現在的
      我槍很會開... 問你男人想不想試試」之簡訊至韓昱欣持
      用之0955***233號行動電話，以此加害靳明昇身體之事恐
      嚇韓昱欣，致使韓昱欣心生畏懼。復基於恐嚇之犯意，於
      同年10月11日上午9 時20分許，以其前揭持用之行動電話
      ，發送內容為「對... 我只會動刀動槍... 我班也不爽上
      了... 全部的事情今晚一定會結束」之簡訊至韓昱欣持用
      之前揭行動電話，以此加害韓昱欣身體之事，使其心生恐
      懼，致生危害於安全。
（二）明知具有殺傷力之子彈係槍砲彈藥刀械管制條例所列管之
      物品，非經中央主管機關許可，不得持有，竟未經許可，
      於99年9 月間某日，在高雄市梓官區○○○路保生3 巷13
      號住處，自行從其兄盧永成之房間內取走具有殺傷力之口
      徑9 mm制式子彈30顆、具殺傷力之直徑8.9 ±0.5mm 非制
      式子彈3 顆及不具殺傷力之直徑8.9mm 非制式子彈1 顆，
      並自斯時起而持有之。旋又基於恐嚇之犯意，於同年9 月
      間某日，將上開非法持有之子彈及自不詳處所購得之玩具
      手槍1 把、彈匣1 個，併放於上址某房間之床舖上，予以
      拍攝成照片，再於同年10月23日凌晨3 時51分許，在上開
      住處以電腦連結網路登入其於無名小站申設之「cena0829
      」部落格，發表標題為「靳姓男子注意吧」之文章，將上
      開照片張貼至該文章內，復於其下載明「查的差不多了，
      請千萬小心，快查到你家地址了....別懷疑，當我找到你
      的那天，這些子彈，我鐵定會毫不猶豫全送給你... 自己
      保重點，出門前記得別讓自己餓到，因為接下來我下一次
      的動作就是我做的時候了」等加害身體安全之文字，並以
      靳明昇之雅虎奇摩帳號「s10***20」作為點閱該文章之密
      碼，另將密碼提示文字設定為「別懷疑，密碼是你的帳號
      」後，旋告知韓昱欣其有在上開部落格發表文章給靳明昇
      ，經韓昱欣轉告靳明昇後，靳明昇於翌日瀏覽上開部落格
      並輸入其雅虎奇摩帳號開啟上開文章後，發現前揭照片及
      恐嚇文字，因而心生畏懼，致生危害於安全。員警據報於
      99 年12 月8 日中午12時40分許，持搜索票至盧聖棠上開
      住處搜索，當場扣得具殺傷力之口徑9mm 制式子彈30顆（
      其中10顆已因試射而滅失）、具殺傷力之直徑8.9 ±0.5m
      m 非制式子彈3 顆（其中1 顆已因試射而滅失）、不具殺
      傷力之直徑8.9mm 非制式子彈1 顆、槍套2 個、槍盒1 個
      、GPLUS 廠牌行動電話1 支（含門號0000000000號SIM 卡
      1 枚）等物品，始悉上情。
二、案經高雄市政府警察局報請臺灣高雄地方法院檢察署檢察官
    偵查起訴。
    理  由
壹、證據能力部分
    本件檢察官、被告盧聖棠於本院準備程序時，就起訴意旨所
    引用各項證據（含傳聞證據、非傳聞證據及符合法定傳聞法
    則例外之證據）均表示不爭執證據能力，且於本院言詞辯論
    終結前，對於卷附具有傳聞證據性質之證據，均已知情，而
    未聲明異議，本院認該等傳聞證據作成時之狀況，並無任何
    違法取證之不適當情形，以之作為證據使用係屬適當，自得
    採為認定事實之證據。
貳、實體部分
一、上揭事實，業據被告於偵、審時坦承不諱，核與證人韓昱欣
    、靳明昇於警詢、偵訊中之證述（見警卷第32至38頁、第46
    至49頁、偵卷第94至96頁）及證人盧永成於警詢、偵訊及審
    判外向法官所為之供述內容（見偵卷第181 至184 頁、第20
    3 至207 頁、第211 至212 頁）相符，並有上揭網路文章翻
    拍畫面、手機簡訊翻拍照片5 張（以上見警卷第15至17頁）
    、高雄市政府警察局搜索扣押筆錄、扣押物品目錄表、扣押
    物品照片4 張（以上見警卷第20至26頁）、指認照片、0000
    000000號行動電話門號雙向通聯紀錄、雅虎奇摩帳號「s10*
    **20」登入資料、通聯調閱查詢單等件在卷可稽，復有34顆
    子彈扣案足憑。而扣案之34顆子彈經送內政部警政署刑事警
    察局鑑驗結果，其中30顆為口徑9mm 之制式子彈，採樣10顆
    試射，可擊發，認具殺傷力；其中3 顆認係非制式子彈，由
    金屬彈殼組合直徑8.9 ±0.5 釐米金屬彈頭而成，可擊發，
    認具殺傷力；剩餘1 顆認係非制式子彈，由金屬彈殼組合直
    徑8.9mm 金屬彈頭而成，彈底具撞擊痕跡，經試射，無法擊
    發，認不具殺傷力，此有該局100 年1 月3 日刑鑑字第0990
    174982號鑑定書1 份（見警卷第27至31頁）在卷可按，顯見
    被告前開自白與事實相符，自得為認定被告犯罪之依據。本
    件事證明確，被告犯行堪以認定，應依法論科。
二、論罪科刑
    按無故持有管制子彈，為繼續犯，一經持有，犯罪即告成立
    ，其嗣後之繼續持有，乃犯罪行為之繼續，而非犯罪狀態之
    繼續。故核被告所為，係犯刑法第305 條恐嚇危害安全罪及
    槍砲彈藥刀械管制條例第12條第4 項之非法持有子彈罪。被
    告所犯3 次恐嚇罪及非法持有子彈罪，犯意各別，行為互殊
    ，應分論併罰。爰審酌被告僅因感情糾紛，不思循和平方式
    解決，竟率爾2 次以行動電話傳送簡訊之方式恐嚇韓昱欣，
    另明知非法持有子彈，對社會治安造成之隱藏危害甚大，並
    可能對他人之生命安全構成威脅，為法律所嚴加取締，竟仍
    予以持有，且將子彈連同玩具手槍等物品拍攝成照片，用以
    恐嚇靳明昇，造成靳明昇因恐懼而痛苦不安，其犯罪之動機
    、手段、目的均非可取，惟念其於警、偵、審中均能坦承犯
    行，態度尚佳，並參以其所持有具殺傷力之子彈為33顆等一
    切情狀，分別量處如主文所示之刑，並諭知易科罰金及易服
    勞役之折算標準，再分別就拘役及有期徒刑部分定其應執行
    之刑暨諭知易科罰金之折算標準，以資懲儆。扣案GPLUS 廠
    牌行動電話1 支（含門號0000000000號SIM 卡1 枚）為被告
    所有之物，此據被告自承在卷（見警卷第2 頁），且係被告
    用以恐嚇韓昱欣之工具，爰依刑法第38條第1 項第2 款之規
    定宣告沒收。扣案口徑9mm  制式子彈20顆、直徑8.9 ±0.5
    mm非制式子彈2 顆，均係槍砲彈藥刀械管制條例第4  條第1
    項第2 款所列物品，乃未經許可不得持有之違禁物，不問屬
    於犯人與否，均應依刑法第38條第1 項第1 款規定，宣告沒
    收之。扣扣案口徑9mm 制式子彈10顆、直徑8.9 ±0.5mm 非
    制式子彈1 顆，業因鑑定試射而耗損，其所留彈頭、彈殼，
    已不具子彈完整結構，已非違禁物；而扣案之不具殺傷力之
    直徑8.9mm 非制式子彈1 顆雖係被告用以拍攝成照片並恐嚇
    靳明昇之物，然其並非違禁物，且非被告所有，此據證人盧
    永成證述明確（見偵卷第181 至184 頁），其餘扣案槍套2
    個、槍盒1 個並無證據顯示與本件犯罪有關，又均非違禁物
    ，且非被告所有，爰俱不併宣告沒收。至被告用以拍攝成照
    片並恐嚇靳明昇之玩具手槍1 支、彈匣1 個，並未扣案，且
    非義務沒收之物，爰不為沒收之諭知，併此敘明。
三、諭知公訴不受理部分
（一）公訴意旨略以：本件被告基於妨害電腦使用之犯意，分別
      於99年7 月16日、同年月18日、同年月23日，在高雄市梓
      官區○○○路保生3 巷13號之住處，多次連結電腦網路至
      韓昱欣在雅虎奇摩之「nini***221」號帳號，未經韓昱欣
      同意，於點選忘記密碼欄後，無故輸入韓昱欣之密碼提示
      資料，登入後旋將韓昱欣原有密碼移除，另行變更新密碼
      供己使用，以此方式無故變更韓昱欣之電磁紀錄，致韓昱
      欣自各該時起無法使用原設定之密碼進入上開帳號。因認
      被告所為，係犯刑法第358條之無故入侵他人電腦設備及
      同法第359條之無故變更他人電磁紀錄罪等語。
（二）按告訴乃論之罪，未經告訴，或其告訴經撤回者，法院應
      諭知不受理之判決，刑事訴訟法第238  條第1  項，及第
      303 條第3 款定有明文。次按告訴應以書狀或言詞向檢察
      官或司法警察官為之；其以言詞為之者，應製作筆錄，檢
      察官或司法警察官實施偵查，發見犯罪事實之全部或一部
      係告訴乃論之罪而未經告訴者，於被害人或其他得為告訴
      之人到案陳述時，應訊問其是否告訴，記明筆錄，刑事訴
      訟法第242 條第1 項、第2 項分別定有明文。
（三）經查，本件被告因妨害電腦使用等案件，經檢察官提起公
      訴，認被告係犯刑法第358 條之無故入侵他人電腦設備及
      同法第359  條之無故變更他人電磁紀錄罪，依同法第363
      條規定，均須告訴乃論。惟被害人韓昱欣於99年10月31日
      至高雄市政府警察局製作筆錄時，在陳述遭被告以簡訊恐
      嚇之事實後，雖有提及被告曾侵入其雅虎奇摩帳號並變更
      密碼乙節，然並未就被告此部分妨害電腦使用之犯行表示
      訴究之意，依承辦員警僅詢問被害人「你是否要對盧聖棠
      提出恐嚇告訴？」，被害人則表示「請警方依法處理就好
      」等語（見警卷第32至38頁）觀之，本件僅能認定被害人
      係就被告恐嚇犯行提出告訴，並未對被告妨害電腦使用部
      分提出告訴。再由99年12月23日檢察官之訊問筆錄觀之，
      被害人在偵訊時，亦未就被告妨害電腦使用部分之犯行表
      示訴追之意，檢察官亦未依刑事訴訟法第242 條第2 項規
      定，就被害人所述雅虎奇摩帳號遭入侵及密碼遭變更部分
      ，訊問被害人是否告訴，並記明筆錄（見偵卷第94至96頁
      ），是以本件被告被訴妨害電腦使用部分，難認業經合法
      告訴。此部分既未經告訴，依前揭說明，應諭知不受理之
      判決。
據上論斷，應依刑事訴訟法第299  條第1 項前段、第303 條第3
款，槍砲彈藥刀械管制條例第12條第4 項，刑法第11條前段、第
305 條、第41條第1 項前段、第42條第3  項、第38條第1 項第1
款、第2 款、第51條第5 款、第6 款、第9 款、第10款，刑法施
行法第1 條之1 ，判決如主文。
本案經檢察官吳書怡到庭執行職務。
中    華    民    國    100   年    9    月    22     日
                  刑事第九庭  審判長法  官 鄭詠仁
                                    法  官 王宗羿
                                    法  官 王麗芳
以上正本證明與原本無異。
如不服本判決應於收受送達後10日內向本院提出上訴書狀，並應
敘述具體理由；如未敘述上訴理由者，應於上訴期間屆滿後20日
內向本院補提理由書（均須按他造當事人之人數附繕本）「切勿
逕送上級法院」。
中    華    民    國   100    年    9     月    26    日
                                    書記官 楊馥如
附錄本案論罪科刑法條全文：
槍砲彈藥刀械管制條例第12條
未經許可，製造、販賣或運輸子彈者，處 1 年以上 7 年以下有
期徒刑，併科新台幣 500 萬元以下罰金。
未經許可，轉讓、出租或出借子彈者，處 6 月以上 5 年以下有
期徒刑，併科新台幣 300 萬元以下罰金。
意圖供自己或他人犯罪之用，而犯前二項之罪者，處 3 年以上
10 年以下有期徒刑，併科新台幣 700 萬元以下罰金。
未經許可，持有、寄藏或意圖販賣而陳列子彈者，處 5 年以下
有期徒刑，併科新台幣 300 萬元以下罰金。
第 1 項至第 3 項之未遂犯罰之。